【裁判字號】    95,易,258
【裁判日期】    950630
【裁判案由】    竊盜等
【裁判全文】
臺灣嘉義地方法院刑事判決               95年度易字第258號
公  訴  人  臺灣嘉義地方法院檢察署檢察官
被      告  甲○○
                    （現另案於台灣嘉義監獄執行）
上列被告因竊盜等案件，經檢察官提起公訴（95年度偵緝字第
295 號），由本院合議庭裁定由受命法官獨任行簡式審判程序審
理後，判決如下：
    主  文
甲○○共同竊盜，累犯，處有期徒刑伍月。扣案之鑰匙壹支沒收
。又施用第二級毒品，累犯，處有期徒刑柒月。應執行有期徒刑
拾壹月，扣案之鑰匙壹支沒收。
    事  實
一、甲○○曾因麻藥、毒品案件，經臺灣高等法院先後於民國84
    年7月19日以84年度上訴字第2507號判決、84年12月6日以
    84年度上訴字第5767號判決，各判處有期徒刑6月、3年確定
    ，並經同上法院以85年度聲字第1133號裁定更定其應執行有
    期徒刑3年4月，甲○○於85年4月16日入監執行，86年7月12
    日縮短刑期假釋出監，付保護管束，縮刑期滿日期為88 年6
    月10日，嗣撤銷其假釋，於89年6月1日入監執行殘刑有期徒
    刑1年10月29日，91年3月26日縮刑期滿執行完畢。甲○○復
    因施用第2級毒品安非他命案件，經台灣板橋地方法院於92
    年2月19日以92年度毒聲字第561號裁定送觀察、勒戒後，認
    有繼續施用毒品之傾向，經臺灣板橋地方法院檢察署檢察
    官聲請台灣板橋地方法院於92年3月24日以92年度毒聲字第
    822號裁定施以強制戒治1年，於92年9月17日停止強制戒治
    付保護管束。並經台灣板橋地方法院於92年9月15日以92年
    度簡字第2349號判決、93年1月28日以93年度簡字第292 號
    判決，分別判處有期徒刑6月、6月，如易科罰金，均以300
    元折算1日確定，由台灣板橋地方法院以93年度聲字第479
    號裁定更定其應執行有期徒刑10月，如易科罰金，以300 元
    折算1日，93年3月15日入監執行，94年1月14日縮刑期滿執
    畢。又因施用第2級毒品甲基安非他命案件經臺灣板橋地方
    法院於94年12月22日以94年簡字第4665號判處有期徒刑6 月
    ，如易科罰金，以300元折算1日確定，目前因該案在臺灣嘉
    義監獄執行中。甲○○仍不知悔改：
（一）與吳彰亨（另案由台灣板橋地方法院審理中）共同基於意
      圖為自己不法所有之犯意聯絡及行為分擔，於94年10月21
      日晚上某時許，在台北縣永和市○○路智光商職前，由吳
      彰亨提供其所有之鑰匙，推由甲○○著手竊取乙○○所有
      之車號CAQ- 461號重機車，得手後騎乘該機車離開現場。
      嗣於當日晚上21時許台北縣中山路2段與永貞路口，欲再
      次發動該機車時，為警當場查獲，並扣得鑰匙1支，始悉
      上情。
（二）基於施用第2級毒品之犯意，於95年1月26日因通緝為警逮
      捕採尿前72小時內某時，在不詳地點施用第2級毒品安非
      他命1次，經將其尿液送台灣檢驗科技公司鑑驗，其結果
      呈安非他命類陽性反應。
二、案經台北縣政府警察局永和分局報告及台北縣政府警察局移
    送台灣板橋地方法院檢察署檢察官，呈請台灣高等法院檢察
    署令轉臺灣嘉義地方法院檢察署檢察官偵查起訴。
    理  由
一、按除被告所犯為死刑、無期徒刑、最輕本刑為3年以上有期
    徒刑之罪或高等法院管轄第一審案件者外，於法院行準備程
    序進行中，被告先就被訴事實為有罪之陳述時，審判長得告
    知被告簡式審判程序之旨，並聽取當事人、代理人、辯護人
    及輔佐人之意見後，裁定進行簡式審判程序；且受命法官行
    準備程序，與法院或審判長有同一之權限；又簡式審判程序
    之證據調查，不受刑事訴訟法第159條第1項、第161 條之2
    、第161條之3、第163條之1及第164條至第170條規定之限制
    ，刑事訴訟法第273條之1第1項、第279條第2項前段、第273
    條之2分別定有明文。查本件被告甲○○所犯為死刑、無期
    徒刑、最輕本刑為3年以上有期徒刑以外之罪，且非高等法
    院管轄第一審之案件，經本院合議庭裁定由受命法官行準備
    程序時，被告就被訴事實為有罪之陳述後，復經本院合議庭
    裁定由受命法官獨任行簡式審判程序，是其證據之調查，自
    不受刑事訴訟法第159條第1項、第161條之2、第161條之3、
    第163條之1及第164條至第170條規定之限制，合先敘明。
二、上揭犯罪事實，業據被告甲○○於警訊、偵查中及本院審理
    時自白不諱，核與被害人乙○○於警訊中指述之情節相符，
    並經證人鄭偉良即查獲本案之員警證述明確，且有贓物認領
    保管收據1份附卷可參；又被告於95年1月26日經警對之採集
    尿液送臺灣檢驗科技股份有限公司以「免疫學分析法」及「
    氣相層析／質譜儀法」檢驗結果，呈安非他命、甲基安非他
    命陽性反應等情，此有臺灣科技檢驗股份有限公司濫用藥物
    尿液檢驗報告及代號與真實姓名對照表各1紙在卷足稽；另
    有共犯鄭俊亨所有供竊取機車用之鑰匙1支扣案可資佐證。
    又參以初次吸食煙毒者，經人體代謝作用於8小時內，約有
    百分之80之量排出，24小時後，約有百分之90排出，72小時
    後仍有微量排出，依個人體質不同排出時間亦有差異，尤其
    成癮者其於吸食後120小時內所採尿液，配合具公信力之儀
    器，仍可驗出等情，有憲兵司令部80年3月25日80年鑑驗字
    第0999號函可參，可知若被告尿液中驗得甲基安非他命陽性
    反應，應認其於採尿前回溯72小時內之某時，有施用甲基安
    非他命，準此，足認被告自白竊盜及施用第2級毒品甲基安
    非他命之犯行，核與事實相符，應堪採信。
三、又查，被告前因施用第2級毒品安非他命案件，經台灣板橋
    地方法院於92年2月19日以92年度毒聲字第561號裁定送觀察
    、勒戒後，認有繼續施用毒品之傾向，經臺灣板橋地方法院
    檢察署檢察官聲請台灣板橋地方法院於92年3月24日以92 年
    度毒聲字第822號裁定施以強制戒治1年，於92年9月17日停
    止強制戒治付保護管束等情，有臺灣嘉義地方法院檢察署刑
    案資料查註紀錄表、臺灣高等法院被告前案紀錄表等在卷可
    參，則被告於強制戒治執行完畢釋放後，5年內再犯毒品危
    害防制條例第10條之罪，應依法論科。
四、查甲基安非他命為毒品危害防制條例所謂之第二級毒品，觀
    諸該條例第2條第2項第2款之規定甚明，核被告甲○○所為
    係犯刑法第320條第1項之竊盜罪及毒品危害防制條例第10條
    第2項之施用第2級毒品罪。其施用第二級毒品前持有毒品之
    低度行為，為其施用毒品之高度行為所吸收，不另論罪。被
    告上開竊盜犯行與鄭俊亨，有犯意聯絡及行為分擔，為共同
    正犯。被告前因施用第2級毒品案件經台灣板橋地方法院於
    92年9月15日以92年度簡字第2349號判決、93年1月28日以93
    年度簡字第292號判決，分別判處有期徒刑6月、6月，如易
    科罰金，均以300元折算1日確定，由台灣板橋地方法院以93
    年度聲字第479號裁定更定其應執行有期徒刑10月，如易科
    罰金，以300元折算1日，93年3月15日入監執行，94年1月14
    日縮刑期滿執畢等情，有臺灣高等法院被告前案紀錄表及臺
    灣嘉義地方法院檢察署刑案資料查註紀錄表附卷可憑，其於
    有期徒刑執行完畢後5年以內再犯本件有期徒刑以上之罪，
    為累犯，應依刑法第47條之規定加重其刑。爰審酌被告不思
    其正值盛年，堪為社會大用之際，卻長期耽溺於戕身之物，
    且前已有施用毒品之紀錄，並經強制戒治後，竟又再度施用
    ，顯見其意志不堅，仍未戒絕，自我把持、控制之能力顯然
    不佳，毫無悔改之意，又施用足以導致精神障礙、性格異常
    ，甚至造成生命危險之毒品，戕害一己之身體健康，竊取財
    物之金額、犯罪所生之損害、及事後坦承犯行等一切情狀，
    量處如主文所示之刑，以示懲儆。扣案之鑰匙1支，為共犯
    鄭俊亨所有，業據被告供述明確，且為供作犯罪所用之物，
    已據被告於本院審理時供承明確，爰依刑法第38條第1項第2
    款規定併予宣告沒收之。
據上論斷，應依刑事訴訟法第299條第1項前段、第273條之1第1
項，毒品危害防制條例第10條第2項、第23條第2項，刑法第28條
、第56條、第320條第1項、第47條、第38條第1項第2款，罰金罰
鍰提高標準條例第1條前段，判決如主文。
本案經檢察官王振名到庭執行職務。
中    華    民    國    95    年    6    月    30    日
                  刑事第二庭    法  官  洪嘉蘭
以上正本證明與原本無異。
如不服本判決，應於判決送達後10日內，向本院提出上訴狀。
中    華    民    國    95    年    6     月    30    日
                                書記官  吳明蓉
附錄本判決論罪科刑法條全文：
刑法第320條第1項：
意圖為自己或第三人不法之所有，而竊取他人之動產者，為竊盜
罪，處五年以下有期徒刑、拘役或五百元以下罰金。
毒品危害防制條例第10條第2項
施用第二級毒品者，處 3 年以下有期徒刑。


司法院資訊處製作；財團法人民間司法改革基金會備份。
